臺灣臺南地方法院民事判決　九十三年度訴字第一一六五號
　　原　　　告　台灣中小企業銀行股份有限公司
　　法定代理人　丁○○
　　訴訟代理人　乙○○
　　被　　　告　甲○○
　　　　　　　　丙○○
右當事人間請求給付借款事件，本院於民國九十三年十月二十八日言詞辯論終結，判
決如左：
  　主    文
被告甲○○、丙○○應連帶給付原告新台幣肆佰零肆萬肆仟壹佰拾柒元，及如附表
編號二、三所示之利息及違約金。
被告甲○○應給付原告壹佰零捌萬玖仟零捌拾陸元，及如附表編號一、四至七所示之
利息及違約金。
訴訟費用由被告甲○○、丙○○連帶負擔五分之四，餘由被告甲○○負擔。
本判決第一項於原告以新台幣壹佰拾肆萬玖仟元為被告甲○○、丙○○供擔保後，
得假執行；本判決第二項於原告以新台幣拾陸萬肆仟元為被告甲○○供擔保後，得
假執行。
    事實及理由
一、本件被告均未於言詞辯論期日到場，核無民事訴訟法第三百八十六條所列各款情
    形，爰依原告之聲請，由其一造辯論而為判決。
二、本件原告起訴主張：
  (一)被告甲○○於民國八十九年十二月二十八日與原告簽訂信用卡使用契約，向原告
    申請並國際信用卡使用（卡號0000000000000000），額度新台
    幣（下同）十五萬元，約定被告持卡消費後，應按期繳納消費款或選擇以循環信
    用方式繳款，但應於當期繳款截止日前繳付最低應繳款金額，如未於每月繳款截
    止日前付清當期最低應繳納金額或遲誤繳款期限者，除應自結帳日（每月七日）
    之次日起按年息百分之十五計付循環利息，並依該循環利息，在逾期六個月內者
    ，加收百分之十違約金，逾期超過六個月者，加收百分之二十違約金，被告申請
    信用卡後，陸續簽帳消費，於九十三年七月二十二日起未依限繳納最低應繳款金
    額，債務已視為全部到期，共積欠消費款十一萬三千二百八十八元，是原告依約
    得請求被告給付十一萬三千二百八十八元，及如附表編號一所示之利息及違約金
    。
  (二)被告甲○○於八十九年十二月二十二日邀同被告丙○○為連帶保證人，向原告分
    別借款二百萬元、二百五十五萬元，借款期間自九十年一月十日起至一百十年一
    月十日止，均為二十年，約定每一個月為一期，計分二百四十期，按月平均攤還
    本息，利息第一筆借款依郵政儲金匯業局二年期定期儲蓄存款機動利率加百分之
    一計算機動調整（視為到期時，郵政儲金匯業局二年期定期儲蓄存款機動利率為
    百分之一點五五）。第二筆借款第一年依原告基本放款利率減百分之二點二七，
    第二年起改按原告基本放款利率減百分之一點七二機動調整，再於九十三年一月
    八日申請將利率調整為自九十二年十二月十日起至九十三年十二月九日止，按年
    息百分之二點七五固定計息，自九十三年十二月十日起至清償日止，改按原告銀
    行定儲利率指數加碼年率百分之二點二八計息機動調整（視為到期時，原告銀行
    定儲利率為百分之一點四三）。如借款視為到期時，應自償還日起，其逾期六個
    月以內者，按約定利率百分之十，逾期超過六個月者，按約定利率百分之二十加
    付違約金，被告自九十三年五月十日起即未按時繳納，債務視為全部到期，尚欠
    本金一百七十三萬七千八百零二元、二百三十萬六千三百三十五元，暨各如附表
    編號二、三所示之利息及違約金。
  (三)被告甲○○於九十二年三月十四日，向原告申請金來轉現金卡，並簽訂申請書，
    約定借款期限自九十二年三月二十一日起至九十三年三月二十一日止，借款人得
    依據所簽訂現金卡融資契約書帳戶內持卡或憑摺陸續借款，最高以三十萬元為限
    ，本契約每筆借款均自撥付日起至前述所定期間之末日止，期滿即由借款人將本
    息如數清償。借款期限屆滿三十日前，如立約人不為反對續約之意思表示並經原
    告審核同意者得以同一內容繼續延用一年，其後每年屆期者亦同。利息按年利率
    百分之十四．六二五固定計息，每動用一筆借款需繳納帳務處理費一百元，如有
    遲延願依約定利率給付遲延利息，且有不依約繳納本息情事，借款視為全部到期
    。詎被告自九十三年七月二十二日起未再依約繳款，債務視同全部到期，尚欠本
    金二十九萬二千一百七十一元，暨如附表編號四所示之利息。
  (四)被告甲○○於九十二年三月二十一日向原告借款四十萬元，借款期間自九十二年
    三月二十一日起至九十四年三月二十一日止共二年，約定每一個月為一期，計分
    二十四期，按月平均攤還本息，利息按原告公告之基準利率加碼年率百分之七點
    六二五計算（視為到期時，原告公告之基準利率為百分之三點一三），嗣後機動
    調整。逾期償還本金或利息時，除按約定利率計付遲延利息外，債務視為全部到
    期時，本金自到期日起，利息自繳息日起，其逾期六個月以內者，按約定利率百
    分之十，逾期超過六個月者，按約定利率百分之二十加付違約金，被告甲○○自
    九十三年六月二十一日起即未按時繳納，債務視為全部到期，尚欠本金十六萬零
    二百七十二元，暨如附表編號五所示之利息及違約金。
  (五)被告甲○○於九十三年一月五日向原告借款五十五萬元，借款期間自九十三年一
    月五日起至九十五年一月五日止共二年，約定每一個月為一期，計分二十四期，
    按月平均攤還本息，利息按原告公告之基準利率加碼年率百分之七點六二五計算
    （視為到期時，原告公告之基準利率為百分之三點一三），嗣後機動調整。逾期
    償還本金或利息時，債務即視為全部到期，按借款總餘額，自應償付日起，除按
    約定利率計付遲延利息外，其逾期六個月以內者，按約定利率百分之十，逾期超
    過六個月者，按約定利率百分之二十加付違約金，被告甲○○自九十三年七月五
    日起即未按時繳納，債務視為全部到期，尚欠本金四十二萬三千三百五十七元，
    暨如附表編號六所示之利息及違約金予原告。
  (六)被告甲○○於九十二年十二月二十四日向原告申請卡友樂透貸，並簽訂小額信用
    貸款約定書，借款期間自九十三年一月五日起至九十四年一月五日止，約定每一
    個月為一期，按月平均攤還，如未依約定按期繳款，借款視為全部到期，並應按
    年息百分之十五計付遲延利息。被告甲○○借得二十萬元後，自九十三年八月六
    日起即未按時繳納，債務視為全部到期，尚欠本金九萬九千九百九十八元，暨如
    附表編號七所示之利息。
  (七)為此，(一)如附表編號一、(二)如附表編號二及三、(三)至(六)如附表編號四至七之款項
    ，分別依信用卡使用契約、消費借貸及連帶保證、消費借貸之法律關係，提起本
    訴等語。
  (八)並聲明：請求判決除供擔保之金額外如主文所示。
三、得心證之理由：
  (一)原告主張之前揭事實，業據其提出國際信用卡申請書一件、借據四件、契據增補
    條款契約二件、金來轉現金卡申請書、卡友樂透貸申請書各一件、放款利率歷史
    資料表三件、交易明細表七件在卷可稽，核相符合，而被告未到庭為有利於己之
    主張或陳述，自堪認原告之主張為真實。
  (二)從而，原告就如附表編號一、編號二及三、編號四至七之款項，各依信用卡使用
    契約、消費借貸及連帶保證、消費借貸之法律關係，請求判決如主文所示，核無
    不合，應予准許。
四、原告陳明願供擔保，聲請宣告假執行，核無不合，爰酌定相當擔保金額准許之。
五、據上論結：本件原告之訴為有理由，依民事訴訟法第三百八十五條第一項前段、
    第八十五條第一項但書、第二項、第三百九十條第二項，判決如主文。
中　　　華　　　民　　　國　　九十三　　年　　　十一　　　月　　十一　　日
                                臺灣臺南地方法院民事第三庭
~B法　　　官　郭貞秀
右為正本係照原本作成
如對本判決上訴，須於判決送達後廿日內向本院提出上訴狀
中　　　華　　　民　　　國　　九十三　　年　　　十一　　　月　　十一　　日
~B法院書記官　李榮杰
~FO
~T48
┌───────────────────────────────────────────────────┐
│附表：　　　　　　　　　　　　　　　　　　　　　　　　　　　　　　　　　   九十三年度訴字第一一六五號 │
├─┬────────────┬─────────────────┬──────────────────┤
│  │本          金（新台幣）│利                  　　　　　　息│違　　      　    約　            金│
├─┼────────────┼─────────────────┼──────────────────┤
│一│拾壹萬仟貳佰捌拾捌元  │自民國九十三年七月二十二日起至清償│暨自民國九十三年七月二十二日起至清償│
│  │  　　　                │日止，按年息百分之十五計算之利息。│日止，其逾期在六個月以內者，按上開利│
│  │  　　　                │                                  │率百分之十，逾期超過六個月者，按上開│
│  │  　　　                │                                  │利率百分之二十計付違約金。          │
├─┼────────────┼─────────────────┼──────────────────┤
│二│壹佰柒拾萬柒仟捌佰零貳│自民國九十三年五月十日起至清償日止│暨自民國九十三年六月十一日起至清償日│
│  │元                      │，按年息百分之二點五五計算之利息  │止，其逾期在六個月以內者，按上開利率│
│  │　　　                  │                                  │百分之十，逾期超過六個月者，按上開利│
│  │  　　　                │                                  │率百之二十計付違約金。              │
├─┼────────────┼─────────────────┼──────────────────┤
│三│貳佰拾萬陸仟佰拾伍│自民國九十三年五月十日起至九十三年│暨自民國九十三年六月十一日起至九十三│
│  │元　　　                │十二月九日止，按年息百分之二點七五│年十二月九日止，按年息百分之零點二七│
│  │  　　　                │計算之利息。自九十三年十二月十日起│五，九十三年十二月十日按年息百分之零│
│  │  　　　                │至清償日止，按年息百分之三點七一計│點三七一，九十三年十二月十一日起至清│
│  │                        │算之利息。                        │償日止，按年息百分之零點七四二計付違│
│  │                        │                                  │約金。                              │
├─┼────────────┼─────────────────┼──────────────────┤
│四│貳拾玖萬貳仟壹佰柒拾壹元│自民國九十三年七月二十二日起至清償│                                    │
│  │　　　                  │日止，按年息百分之十四點六二五計算│                                    │
│  │  　　　                │之利息。                          │                                    │
├─┼────────────┼─────────────────┼──────────────────┤
│五│拾陸萬零仟貳佰柒拾貳元  │自民國九十三年六月二十一日起至清償│暨自民國九十三年七月二十二日起至清償│
│  │　　　                  │日止，按年息百分之十點七五五計算之│日止，其逾期在六個月以內者，按上開利│
│  │  　　　                │利息。                            │率百分之十，逾期超過六個月者，按上開│
│  │  　　　                │                                  │利率百分之二十計付違約金。          │
├─┼────────────┼─────────────────┼──────────────────┤
│六│肆拾貳萬仟佰伍拾柒元│自民國九十三年七月五日起至清償日止│暨自民國九十三年八月六日起至清償日止│
│  │　　　                  │，按年息百分之十點七五五計算之利息│，其逾期在六個月以內者，按上開利率百│
│  │  　　　                │。                                │分之十，逾期超過六個月者，按上開利率│
│  │  　　　                │                                  │百分之二十計付違約金。              │
├─┼────────────┼─────────────────┼──────────────────┤
│七│玖萬玖仟玖佰玖拾捌元    │自民國九十三年八月六日起至清償日止│                                    │
│  │　　　                  │，按年息百分之十五計算之利息。    │                                    │
├─┴────────────┴─────────────────┴──────────────────┤
│合計：新台幣伍佰拾萬仟貳佰貳拾元　　　　　　　　　　　　　　　　　　　　　　　　　　　　　　　  │
└───────────────────────────────────────────────────┘
